# 垃圾发电厂运营周期和土地使用权的摊销年限

提问人：孙从震 19904101990410 时间：2020-12-15 13:43:00
@chenyiwei 请教陈版和各位老师： 垃圾发电厂的项目设计运营周期为 30 年，取得土地使用权的年限为 50 年，企业按照 30 年对土地使用权进行摊销合理吗？

回答人：chenyiwei
如果该土地使用权除了作为项目的载体以外无其他用途，不能单独为本企业产生经济利益的，则摊销年限应为证载年限和项目预期运营年限两者中的较短者。